臺灣彰化地方法院刑事判決　　　　　　　　　　　　　九十三年度易字第八九九號
　　公　訴　人　臺灣彰化地方法院檢察署檢察官
　　被　　　告　戊○○　男　二.
　　被　　　告　乙○○　男　二.
　　被　　　告　己○○原名陳.
右列被告等因竊盜等案件，經檢察官聲請簡易判決處刑（九十二年度偵字第九二七九
、九四七五號、九十三年度偵字第二九三九號），因本院彰化簡易庭（九十三年度彰
簡字第五五九號）認為不宜，移由本院改依通常程序審理判決如左：
    主      文
戊○○共同連續竊盜，處有期徒刑壹年肆月。
乙○○共同連續竊盜，處有期徒刑伍月，如易科罰金，以佰元折算壹日。
己○○連續竊盜，處有期徒刑捌月；另被訴收受贓物部分無罪。
    事      實
一、戊○○或獨自一人，或與乙○○，或與壬○○（已另據本院於九十四年一月三十
    一日以九十三年度易字第七六九號判處罪刑在案）共同基於意圖為自己不法所有
    之概括犯意聯絡：
（一）戊○○先於民國九十二年十一月二十九日十九時三十分許，在彰化縣線西鄉○○路○段六一七號前，以自備鑰匙一支（未扣案，應已滅失），竊取甲○○所
      有之車號ＥＷ─六九六五號自小貨車（價值約新台幣【下同】六萬元）得手。
（二）戊○○、乙○○二人，先於九十二年十一月三十日上午十一時三十分許，由戊○○駕駛上開自小貨車搭載乙○○，至彰化縣伸港鄉○○段六十六地號土地，
      共同徒手竊取丙○○所有之鋼管鷹架十七支，得手後，再以一千三百元之代價
      ，售予位於彰化縣伸港鄉○○路○段附近不知情之某回收業者。嗣後再於同日
      十五時五十分許，戊○○再駕駛上開自小貨車搭載乙○○，至彰化縣伸港鄉○○段六十六地號土地，二人又共同將丙○○所有之鋼管鷹架三支搬至上開自小
      貨車上，隨即遭丙○○發現，並當場逮捕乙○○，戊○○則趁隙逃逸。之後依
      據乙○○所述，始循線查知上情。
（三）戊○○、壬○○二人，於九十三年四月七日十四時許，在彰化縣鹿港鎮○○路
      ○段九二三號前，利用丁○○（車主登記為久倫文具行）所有車號Ｅ九─○三
      一七號自小貨車（價值約十萬元）之鑰匙未拔下之機會，竟進入該車，以該鑰
      匙共同竊取該自小貨車，得手後，再一起駕駛該自小貨車，前往彰化縣芳苑鄉
      ○○路四十號前，由戊○○在車上把風，壬○○則下車將癸○○所有之蒜頭十
      包（重約三百公斤，價值約六千元）搬至車上而竊取得手。又戊○○、壬○○
      二人，復於同日十五時許，駕駛該自小貨車，前往彰化縣芳苑鄉○○路○街段
      三○二號前，由戊○○在車上把風，壬○○則下車將庚○○所有之蒜頭九包（
      重約三百公斤，價值約六千元）搬至車上而竊取得手。之後於九十三年四月九
      日十三時十分許，壬○○騎乘車號ＬＢＨ─三六二號重型機車載八包蒜頭在彰
      化縣伸港鄉○○村○○路與建國路口為警方查獲，始循線查知上情。
二、己○○（原名陳志賓）基於意圖為自己不法所有之概括犯意，先於九十二年十一
    月二十五日十六時許，在彰化縣線西鄉○○村○○路一二一之十號前，徒手竊取
    辛○○所有之白鐵魚具五只（該白鐵魚具之用途係擋住馬達，避免所養殖魚類被
    抽水馬達吸入，五只價值約五千元）得手。再於九十二年十二月三日十六時許，
    在彰化縣鹿港鎮頂厝里人和巷一一八號前，利用放置在車上排檔處之一支鑰匙，
    竊取蔡連錐所有之車號ＰＭ─一四一五號自小客車（價值約五萬元），得手後，
    再將之開至彰化縣伸港鄉○○村○○路一八五之十三號前停放。嗣於翌日（四日
    ）十五時許，先由戊○○騎乘機車搭載己○○，至彰化縣伸港鄉○○村○○路一
    八五之十三號前，再由己○○以其所有之鑰匙一支，駕駛上開自小客車準備到外
    行竊，正在倒車之際，即遭警員發現，己○○見狀立即下車，並與戊○○分頭逃
    逸。嗣因另為警查獲施用毒品案件，始會同警方前往現場，並自該自小客車電門
    處扣得上開己○○所有之鑰匙一支。
三、案經彰化縣警察局和美分局先後報告臺灣彰化地方法院檢察署檢察官偵查起訴。
    理      由
壹、有罪部分：
一、右揭犯罪事實，訊據被告戊○○矢口否認有上開事實欄一之竊盜犯行，辯稱：沒
    有偷竊云云；被告乙○○對於上開事實欄一、（二）之竊盜犯行、被告己○○對
    於上開事實欄二之竊盜犯行則均坦承不諱。經查：
（一）關於事實欄一、（一）、（二）部分：
  １、被告戊○○確有事實欄一、（一）之竊盜犯行及被告戊○○、乙○○二人確有
      事實欄一、（二）之竊盜犯行一節，業據證人即共同被告乙○○於警詢中供述
      ：「於九十二年十一月三十日上午十一時三十分許夥同戊○○共同至被害人丙○○放置鋼管鷹架處偷竊，得手後變賣現金一千三百元，所賣贓款被戊○○拿
      去，又於當日十五時五十分許夥同戊○○又至被害人丙○○放置鋼管鷹架處行
      竊一半時，被被害人丙○○發現，我因逃跑不及被被害人逮捕，另一共犯戊○○則跑掉」、「兩次向被害人丙○○行竊鋼管鷹架，都是戊○○載我駕駛小貨
      車至現場行竊‧‧‧」、「我是九十二年十一月二十九日約十六時在路上遇到
      戊○○，以後就由戊○○以機車載我到線西鄉○○村○○路○段發現路旁有一
      台小貨車，戊○○就下車，由戊○○於以自備鑰匙竊取ＥＷ─六九六五自小貨
      車，得手後就將贓車開回戊○○住處附近藏匿，我並沒有參與行竊‧‧‧」、
      「我是與戊○○兩個人共同提議要去向被害人行竊，行竊地點戊○○事先已勘
      查過；‧‧‧我們兩人現場都下車搬運鋼管鷹架」等語；另於偵查中亦供述：
      「（問：九十二年十一月三十日十一時三十分在伸港鄉○○路張玉姑廟後面堤
      防偷丙○○所有之鋼管鷹架？）是。這次我與戊○○二人一起偷，是戊○○開
      ＥＷ─六九六五號自小貨車載我到那裡‧‧‧，於當日十二點多載到線西鄉○○路○段以一三００元賣給鐵工廠老板，我們沒有告訴老闆是偷的‧‧‧」、
      「（問：你與戊○○是否九十二年十一月三十日十五時五十分左右，又到同地
      點偷丙○○的鋼管鷹架？）是。已動手搬三支到ＥＷ─六九六五號車上，就被
      屋主發現‧‧‧」、「（問：戊○○有於九十二年十一月二十九日十九時三十
      分許，在彰化縣線西鄉○○路○段六一七號前，偷甲○○所有之ＥＷ─六九六
      五號自小貨車一輛？）有。他拿自備鑰匙‧‧‧」、「我們將所竊取鋼管鷹架
      拿到線西鄉舊貨商販賣，詳細地址不清楚‧‧‧」等語（分見九十二年度偵字
      第九二七九號偵查卷第十三至十四頁、第三五至三七頁、第四四頁、第五七頁
      ）。而車號ＥＷ─六九六五號自小貨車確於九十二年十一月二十九日十九時三
      十分許，在彰化縣線西鄉○○路○段六一七號住處前失竊，同日二十時三十分
      許向彰化縣警察局和美分局線西分駐所報案等情，已據證人即被害人甲○○於
      警詢中證述在卷，並有車輛竊盜、車牌失竊資料個別查詢報表─查詢車輛認可
      資料一份、贓物認領保管清單一紙附卷可稽；又於九十二年十一月三十日十九
      時許在彰化縣伸港鄉○○村○○路張玉姑廟後面抓到被告乙○○，另一名竊嫌
      已逃逸不知去向，其承租之彰化縣伸港鄉○○段六十六地號土地共失竊鋼管鷹
      架共二十支（價值約六千元）等情，亦據證人即被害人丙○○於警詢中證述甚
      明，復有贓物認領保管清單一紙附卷可證。
  ２、雖被告乙○○於本院翻異前詞，改證述：係伊於上開時間竊取被害人甲○○所
      有車號ＥＷ─六九六五號自小貨車及單獨一人先後二次前往彰化縣伸港鄉○○
      段六十六地號土地竊取被害人丙○○鋼管鷹架云云（見本院九十四年二月十六
      日審判筆錄）。惟查：
    (1)、被告乙○○在本院交互詰問過程中證述：「（檢察官問：據你在警詢及偵查
        中所述，該部自小貨車是由戊○○與你到現場後，由戊○○下手竊取，為何
        與現在所述不同？）因為那時候我被抓的時候，我們去偷取鋼管鷹架的時候
        被不認識的人打，然後那個人叫我要說是戊○○去偷的。」、「（檢察官問
        ：那個人是失主或是警察嗎？）不是失主也不是警察。」、「（檢察官問：
        你說是你自己偷自小貨車，當天如何去偷這部車？）我是騎乘我的機車去的
        偷的。我是用家裡的車子鑰匙，然後進去破壞。」、「（檢察官問：如何破
        壞？）（沈默許久）有的我記不起來。」、‧‧‧「（檢察官問：剛才說在
        現場有被打，且那個人要你指證係戊○○所為，為何到檢察官偵訊時，具結
        要你說實話時，為何還說是戊○○所為？）我後來覺得不想害他。【沈默不
        語】」、「（檢察官問：根據你以前在警、偵訊中所講，兩次竊取鋼管鷹架
        也是與戊○○一起竊取，為何與今日所言又不一致？）確實是我一個人去偷
        的，當場也是抓到我。」等語（同上審判筆錄）。被告乙○○於偵查及本院
        準備程序從未提過於警詢前有不認識之人有毆打伊之情事，所述是否可採，
        本有疑義，且該人既非失主，亦未見與被告戊○○有何恩怨，為何要被告乙○○說是戊○○去竊取，亦令人匪夷所思，何況車號ＥＷ─六九六五號自小
        貨車既係被告乙○○所竊，為何檢察官詰問「（問：如何破壞？），竟於沈
        默許久後，始表明記不起來，且對於為何仍於偵查中證述被告戊○○有為事
        實欄一、（一）、（二）竊盜事實，乃沈默不語，其於本院所為之證詞是否
        實在，亦有疑義。再者被告乙○○於九十二年十一月三十日十九時許在彰化
        縣伸港鄉○○村○○路張玉姑廟後面為被害人丙○○抓到，另有一名竊嫌已
        逃逸不知去向等情，已據證人丙○○證述在卷（衡諸證人丙○○與被告戊○○、乙○○二人夙無恩怨，應無誣指之必要，又係其本人親身經歷之事實，
        所述堪以採信）。被告乙○○於本院證述係一人所為，與證人丙○○所述不
        符，此部分之證詞亦不實在。本院認為被告乙○○於警詢及偵查中所為之供
        述，較接近事實發生日期，且於警詢指述時，因被告戊○○不在場，尚無來
        自被告方面之壓力，所述亦係出於自由意志，未受任何不正外力影響，另對
        於偵訊時所為陳述，未曾提及檢察官在偵訊時有任何不法取供之情形，並無
        顯不可信之情況，是其先前警詢所述具有較可信之特別情況，且為證明犯罪
        事實存否所必要，依刑事訴訟法第一百五十九條之一第二項、第一百五十九
        條之二規定，自得為證據，並以被告乙○○於各該陳述與事實相符，堪以採
        信。
    (2)、綜上所述，本院認為被告乙○○於本院審理中所為關於：係伊於上開時間竊
        取被害人甲○○所有車號ＥＷ─六九六五號自小貨車及單獨一人先後二次前
        往彰化縣伸港鄉○○段六十六地號土地竊取被害人丙○○鋼管鷹架云云之證
        詞及陳述，應係事後迴護被告戊○○之詞，均不足採信。被告戊○○辯稱沒
        有偷竊云云，不足採信，被告戊○○就事實欄一、（一）之竊盜犯行及被告
        戊○○、乙○○二人就事實欄一、（二）之竊盜犯行均堪以認定。
（二）關於事實欄一、（三）部分：
  １、此部份之竊盜事實業據證人即共犯壬○○於警詢、偵查、本院九十三年度易字
      第七六九號刑事案件準備程序及審理程序中均自白不諱，且於偵查中並具結作
      證確有與被告戊○○共同竊取上開自小貨車及蒜頭等情無誤（見九十二年度偵
      字第九二七九號偵查卷第一０五、一０六頁），另證人即被害人丁○○、癸○○及庚○○於警詢中亦證述確有失竊自小貨車及蒜頭之情，並有贓物認領保管
      單附卷可資佐證，被告戊○○辯稱沒有偷竊云云，不足採信，被告戊○○此部
      份之犯行，堪以認定。
  ２、雖證人壬○○於本院證述：「‧‧‧（檢察官問：後來是否在同一天先後竊取
      癸○○、庚○○的蒜頭三百公斤？）是的。」、「（檢察官問：這部份與何人
      去偷？）跟一個朋友去的，他的詳細姓名我不曉得，我只知道他叫『阿明』。
      」、「（檢察官問：阿明是否就是庭上的戊○○？）不是。」、「（檢察官問
      ：為何在檢察官那邊具結作證，自小貨車與蒜頭都是與戊○○一起去偷的？當
      天戊○○也在庭？）因我們三人曾經因為吸食毒品發生不愉快，所以當時才會
      這樣說，後來因為我的判決確定，所以我不願在把他牽扯進來。」、‧‧‧「
      （檢察官問：所說不願把他牽扯進來，是否想擔下所有的罪？）不是。」、「
      （檢察官問：為何在另案九十三年度易字第七六九號的準備程序中，也都說自
      小貨車與蒜頭都是與戊○○一起去竊取？）當時我想趕快判決，所以我就全部
      承認，希望趕快判決確定。」、「（陪席法官問：剛才說你與戊○○有毒品上
      的糾紛，可是戊○○自稱與你沒有仇？）我是因為之前吸食毒品的時候，跟戊○○有衝突，所以在警詢筆錄時，才說是他，可是我現在想說，既然是我自己
      做的，我就自己承認。」、「（陪席法官問：為何在九十三年度易字第七六九
      號審理時，你卻供述與戊○○共犯？）當時我不想增加調查時間，所以我就全
      部承認。當時我還是對他心存報復之心，所以才這樣說，是我誣賴他的。」、
      「（審判長問：吸毒有衝突，是何種衝突？）是金錢的問題。是我們一起共拿
      出七千元，但每次我出的錢都比較多，所以我該得的份量應該都比較重，且他
      錢都不拿出來，事後都還有一、二千元。」云云。查證人壬○○未曾於另案本
      院九十三年度易字第七六九號審理中提及與被告戊○○有何恩怨一事，且被告
      戊○○亦未曾供稱過與壬○○有何毒品上之恩怨，證人壬○○突於本院審理中
      惟此陳述，是否可採，本有疑問，況且因出錢購買毒品與被告戊○○有所衝突
      ，如此小事，何須誣指他人與伊有共犯竊盜情事，且壬○○於本院九十三年度
      易字第七六九號刑事案件中，係連續為一０一件竊盜案件，縱認確有此衝突，
      何須只誣指被告戊○○與伊僅共犯三件，因此本院衡諸證人壬○○就右開時、
      地與被告戊○○共同竊取蒜頭之事實，業據之於警詢、偵查、本院九十三年度
      易字第七六九號刑事案件準備程序及審理程序中均陳述甚詳，相互一致，揆諸
      上開規定，自得為證據，並以證人壬○○於各該陳述與事實相符，堪以採信。
      至於壬○○於本院審理中所為之證詞，應係事後迴護被告戊○○之詞，不足採
      信。
（二）關於事實欄二、部分：
  １、此部分之竊盜犯行，業據被告己○○於審理中供承不諱，於本院亦具結作證確
      係伊所為無誤，並且對於犯罪之時間、地點及竊盜之手法均能詳細說明，其自
      白堪以採信，且與證人即被害人蔡連錐、辛○○於警詢中證述失竊ＰＭ─一四
      一五號自小客車及白鐵魚具五只之情相符，並有贓物認領保管單附卷可資佐證
      ，而白鐵魚具五只之用途係擋住馬達，避免所養殖魚類被抽水馬達吸入，失竊
      當時又擺置在屋外漁塭旁等情，亦據證人辛○○證述在卷，足見各該白鐵魚具
      仍再使用，被告己○○將之竊取據為己有，顯見確有不法所有意圖，其關於事
      實欄二、之竊盜犯行，均堪以認定。
  ２、至於被告己○○於警詢、偵查、本院準備程序中雖均曾供述：戊○○告訴他Ｐ
      Ｍ─一四一五號自小客車是偷來的，伊才知道是贓車云云；且先是於警詢中供
      述伊曾二次開車載戊○○外出云云；於偵查中則一度供述：「是戊○○告訴我
      的，他只告訴我那部車是贓車，要我下車去偷，十二月三日下午他打電話告訴
      我說該車是贓車，隔半個小時再去偷車」云云（見九十二年度偵字第九四七五
      號偵查卷第三六頁背面）；另於偵查中供述：「‧‧‧第一次是九十二年十二
      月三日十五時到十七時之間，戊○○找我去開那台車，他打電話叫我出來，說
      有事要告訴我，他有說車子是偷來的，沒說是誰偷的，我和戊○○一起去，戊○○拿出一串鑰匙，打開車後，他就載我離開現場，‧‧‧第一次上車時，戊○○說車子是偷來的。」云云（同上偵卷第五二頁），被告己○○對於被告戊○○是在第一次駕駛該車時告知贓車一事，或在電話中告知，及何人駕駛該車
      附載何人，偵查中則一度供述係戊○○要他下車竊取，先後供述不同，是否可
      採，已有疑義，何況被告己○○又未確實指明係被告戊○○竊取上開自用小客
      車，加上扣案之一支鑰匙，係警方自上開自用小客車之電門處取下，為被告己○○所有之物，若係被告戊○○竊取，為何被告己○○之鑰匙洽可啟動該車，
      上開自小客車事後又係供被告己○○使用，綜上所述，本院認為以被告己○○
      於本院審理中所為之供述及證詞較為可採，自不得單以被告己○○前揭與本院
      所述不符之警詢、偵查、本院準備程序中之供述，作為認定被告戊○○有罪之
      唯一證據。從而被告戊○○辯稱：伊並未竊盜上開自小客車一語，尚非無據。
二、核被告戊○○、乙○○、己○○所為，均係犯刑法第三百二十條第一項之竊盜罪
    。被告戊○○與被告乙○○之間，就事實欄一、（二）部分之竊盜犯行；被告戊○○與壬○○之間就事實欄一、（三）部分之竊盜犯行，互有犯意聯絡及行為分
    擔，均為共同正犯。被告戊○○先後六次竊盜犯行，被告乙○○先後二次竊盜犯
    行，被告己○○先後二次竊盜犯行，均時間緊接，犯罪構成要件相同，顯係出於
    概括犯意反覆為之，為連續犯，皆應依刑法第五十六條之規定各論以一罪（其中
    被告戊○○、乙○○部分應從一情節較重之共同竊盜罪論處），並均加重其刑。
    另公訴人起訴事實雖未敘及被告己○○於九十二年十二月三日十六時許，在彰化
    縣鹿港鎮頂厝里人和巷一一八號前，利用放置在車上排檔處之一支鑰匙，竊取蔡
    連錐所有之車號ＰＭ─一四一五號自小客車得手之事實，然此部分之事實與公訴
    人已起訴之犯罪事實具有連續犯之裁判上一罪之關係，為起訴效力所及，本院自
    應併予審究。爰審酌被告三人各自之素行、犯罪之動機、目的、手段、智識程度
    、對被害人所生之損害，被告戊○○矢口否認之犯後態度、被告乙○○之犯後態
    度、被告己○○犯罪後坦承犯行之態度等一切情狀，各判處如主文所示之刑，並
    就被告乙○○部分諭知如易科罰金折算之標準。至於扣案之鑰匙一支，雖係被告
    己○○所有之物，惟被告己○○供述並非供犯罪所用之物，此外，又查無其他證
    據足資證明確係供犯罪所用之物，堪認被告己○○所述可採，應無沒收之必要；
    至於被告戊○○用以竊取車號ＥＷ─六九六五號自小貨車之鑰匙一支，並未扣案
    ，又不知去向，應已滅失，亦無沒收之必要。
三、公訴意旨另以：被告乙○○明知甲○○所有之車號ＥＷ─六九六五號自小貨車係
    被告戊○○所竊取，仍先後於九十二年十一月三十日上午十一時三十分許、同日
    十五時五十分許，由被告戊○○駕駛上開自小貨車搭載乙○○，至彰化縣伸港鄉
    ○○段六十六地號土地，共同徒手竊取丙○○所有之鋼管鷹架二次得手後。因認
    被告乙○○此部分之行為，係犯刑法第三百四十九條第一項之收受贓物罪嫌。惟
    查：
（一）按刑法第三百四十九條第一項之收受贓物罪為贓物罪之概括規定，凡與贓物罪
      有關，不合於搬運、寄藏、故買、牙保贓物，而其物因他人財產犯罪已成立贓
      物之後，有所收受而取得持有者均屬之（參閱最高法院八十二年台非字第一八
      八號判決要旨）
（二）被害人甲○○所有之車號ＥＷ─六九六五號自小貨車確係被告戊○○所竊取一
      節，已詳如前述，而上開二次先後於九十二年十一月三十日上午十一時三十分
      許、同日十五時五十分許，均由被告戊○○駕駛上開自小貨車「搭載」被告乙○○等情，已據被告乙○○於警詢及偵查中陳述甚明，被告乙○○僅係在被告
      戊○○駕駛上開自小貨車之情形下乘坐該自用小貨車，並無收受而取得持有該
      自用小貨車，實與收受贓物之要件不合，本應為無罪之諭知，惟公訴意旨認為
      此部分與被告乙○○前開竊盜罪部分有牽連犯之裁判上一罪關係，爰不另為無
      罪之諭知。
四、公訴意旨另以：被告戊○○於九十二年十二月三日十六時許，在彰化縣鹿港鎮頂
    厝里人和巷一一八號前，以自備鑰匙，竊取蔡連錐所有之車號ＰＭ─一四一五號
    自小客車，得手後，再將之開至彰化縣伸港鄉○○村○○路一八五之十三號前停
    放。因認此部分另涉嫌刑法第三百二十條第一項之竊盜罪嫌。被告戊○○辯稱：
    伊並未竊盜上開自小客車等語。經查：此部車號ＰＭ─一四一五號自小客車係被
    告己○○所竊取一節，詳如前述，此外，又查無證據足資證明係被告戊○○所竊
    取，從而被告戊○○辯稱：伊並未竊盜上開自小客車一語，尚非無據。本應為無
    罪之諭知，惟公訴意旨認為此部分與被告戊○○前開竊盜罪部分有連續犯之裁判
    上一罪關係，爰不另為無罪之諭知。
貳、無罪部分：
一、公訴意旨另以：被告己○○明知蔡連錐所有之車號ＰＭ─一四一五號自小客車係
    失竊贓車，仍於九十二年十二月三日十七時許，由被告戊○○駕駛上開自小客車
    搭載己○○四處兜風。復於翌日（四日）十五時許，先由被告戊○○騎乘機車搭
    載被告己○○，至彰化縣伸港鄉○○村○○路一八五之十三號前，再由己○○以
    自備鑰匙，駕駛上開自小客車準備到外行竊，正倒車時，即遭警員發現，己○○
    立即下車，並與戊○○分頭逃逸。因認被告己○○此部分之行為，係犯刑法第三
    百四十九條第一項之收受贓物罪嫌。
二、經查：
（一）刑法上贓物罪之成立，以關於他人犯罪所得之財物為限，若係因自己犯罪所得
      之物，不論其為正犯或教唆犯、幫助犯，則其於犯罪後，復收受該犯罪所得之
      贓物，其受贓行為當然包括於原犯罪行為之中，自無再成立收受贓物罪之餘地
      （參閱最高法院八十二年台上字第六九００號判決要旨）。
（二）本件蔡連錐所有之車號ＰＭ─一四一五號自小客車既然係被告己○○所竊取（
      理由詳如上述），揆諸上開說明可知，該自小客車既係因被告己○○自己犯罪
      所得之物，則其於犯罪後，縱有收受該犯罪所得之贓物，其受贓行為當然包括
      於原竊盜犯罪行為之中，自無再另行成立收受贓物罪之餘地，故被告己○○被
      訴收受贓物罪嫌部分，應另為無罪之諭知。
、被告己○○另於九十二年五月二十七日上午九時許，因與謝文吉、徐三發、林忠
    義及許志宏等人共同基於意圖為自己不法所有之犯意聯絡及行為分擔，由林忠義
    下手竊取車牌號碼ＭＰ二─０八五號重型機車一台及二頂安全帽得手，因認被告
    己○○觸犯刑法第三百二十一條第一項第四款之三人以上加重竊盜罪嫌，而向本
    院提起公訴在案（由本院以九十二年度訴字第一一九四號審理中），惟查：該案
    件緣起謝文吉、徐三發、林忠義及許志宏等四人因懷疑阮信耀遭槍擊一事，與曾
    勁潭有關，渠等商議朝曾勁潭住處開槍，用以恐嚇曾勁潭作為報復，為掩飾犯行
    ，共同謀議竊取機車作為犯罪工具，復因對於彰化縣伸港鄉一帶之相關區域位置
    不甚熟稔，始找住於附近之被告己○○一同駕車前往伸港工業區尋覓作案車輛，
    覓妥後，再由林忠義下手竊取車牌號碼ＭＰ二─○八五號，核與本案竊盜犯意及
    手法均不同，時間上又相距將近六月之久，不具有連續犯之裁判上一罪關係甚明
    ，附此敘明。
據上論斷，依刑事訴訟法第四百五十二條、第二百九十九條第一項前段、第三百零一
條第一項，刑法第二十八條、第五十六條、第三百二十條第一項、第四十一條第一項
前段，罰金罰鍰提高標準條例第一條前段、第二條，判決如主文。
本案經檢察官邱鼎文到庭執行職務。
中      華      民      國    九十四    年      三      月      九      日
                                    臺灣彰化地方法院刑事第二庭
                                        審判長法官  李  水  源
                                        法      官  李  雅  俐
                                        法      官  廖  政  勝
右正本證明與原本無異。
如不服本判決，應於判決送達後十日內向本院提出上訴狀 (須附繕本)。
                                        法院書記官  廖  建  興
中      華      民      國    九十四    年      五      月      九      日
附錄本案論罪科刑法條全文
中華民國刑法第三百二十條
 (普通竊盜罪、竊佔罪)
意圖為自己或第三人不法之所有，而竊取他人之動產者，為竊盜罪，處五年以下有期
徒刑、拘役或五百元以下罰金。
意圖為自己或第三人不法之利益，而竊佔他人之不動產者，依前項之規定處斷。
前二項之未遂犯罰之。
